---
title: "Unsupervised"
author: "Buse Baltacıoğlu"
date: "01 05 2020"
output: pdf_document
---

Kütüphaneler
```{r}
library(cluster)
library(factoextra)
library(fpc)
library(readr)
library(fossil)
library(clustertend)
library(NbClust)
library(clValid)
library(dendextend)
```
	480 obs. of  17 variables:


Name          : Faktör - Oyuncu Adı

Team          : Faktör - Takım Adı (3 harfli kısaltma)

Position      : Faktör - Oyuncu Pozisyonu (3 harfli kısaltma)
 
Cost          : Oyuncunun Ortalama Maliyeti 

Creativity    : Oyuncu performansını başkaları için gol atma fırsatları üretme açısından değerlendirir.

Influence     : Bu, oyuncunun tek bir maçta veya sezon boyunca ne derece etki yaptığını değerlendirir.

Threat        : Bir oyuncunun hedefe yönelik tehdidini inceleyen bir değer

Goals_conceded: Oyuncu sahada iken atılan gol sayısı

Goals_scored  : Oyuncu tarafından atılan goller

Assists       : Oyuncu tarafından sağlanan asistler

Own_goals     : Oyuncu tarafından atılan kendi kalesine atılan goller

Yellow_cards  : Oyuncu tarafından alınan sarı kartlar

Red_cards     : Oyuncu tarafından alınan kırmızı kartlar

TSB           : Oyuncunun seçildiği takımların yüzdesi

Minutes       : Oyuncunun oynadığı dakika

Bonus         : Oyuncu tarafından alınan bonus puanları

points        : Oyuncu tarafından atılan puanlar

#1.	Tanımlayıcı istatistikleri elde ederek, yorumlayınız.
1. Veri Hazırlığı
```{r}

FPL <- read_csv("C:/Users/Casper/Desktop/DSM ödev/take.home/FPL.csv")
dim(FPL)
head(FPL)
data=FPL[-c(1,2,3)]
name=as.character(FPL$Name)
rownames(data)=name
dim(data)
head(data)  
  
  
table(FPL[,2])
table(FPL[,3])

boxplot(data, col="bisque")
summary(data)
#cost: 53 ort ile 39 ve 129 arasında değişmektedir
#creativity-influence-threat-minutes değişkenleri 0 ile çok büyük değerler arasında değişmekte 

apply(data, 2, sd)
#en yüksek değişime sahip değişken minutestir
#Bu değişkenlerin ölçekleri ve değişimleri birbirinden farklı olduğu için standartlaştırmalıyız
df=scale(data)
head(df)
summary(df)
#Bu çıktıya bakıldığında çok fazla uç değer olduğu görülmekte ve kmeans uç değerlere hassas oludğu için k-medoids veya hiyerarşik daha iyi sonuçlar veriicek gibi duruyor
boxplot(df, col = "bisque")

```
2. Özdeğerler ve Özvektörler
```{r}
cor_df=cor(df)
cor_df
corrplot::corrplot.mixed(cor_df)
#Bu veri setinin değişkenleri arasında negatif yölü ilişki bulunmamaktadır.
#cost-threat arasında 0.81 gücünde aynı yönlü ilişki vardır
#cost-gol_scored arasında 0.77 gücünde aynı yönlü ilişki vardır

cov_df=cov(df)
cov_df
#Değişkenlerin ölçekleri ve değişimi farklı olduğu için standartlaştırmıştık bu durumda korelasyon matrisini kullanmamız daha doğru sonuçlar ortaya koyucaktır.

eigen_df=eigen(cor_df)
eigen_df$values

eigen_df$vectors


```
```{r}
d_euc=dist(df, method = "euclidean")
d_e=round(as.matrix(d_euc)[1:5, 1:5], 1)
fviz_dist(d_euc)

d_man=dist(df, method = "manhattan")
d_m=round(as.matrix(d_man)[1:5, 1:5], 1)
fviz_dist(d_man)

d_pear=get_dist(df, method = "pearson")
d_p=round(as.matrix(d_pear)[1:5, 1:5], 1)
fviz_dist(d_pear)

cbind(d_e, d_m, d_p)
#Sonuçları kıyasladığımızda genellikle aynı yönde hareket etmişler zaten standartlaştırdığımız fakat uç değerlerimiz olduğu için öklit uzaklığını kullanmamız doğru sonuçlar vermiycektir 
```


#2.	Temel bileşenler analizi uygulayarak, yorumlayınız.
1. Temel Bileşenlerin Oluşturulması
```{r}
pca=prcomp(df, center = TRUE, scale. = TRUE)
pca
#Korelasyon matrisi üzerinde çalışırken özdeğerlerin>1 olması, scree plot ve açıklama oranı>%75
(pca$sdev)^2
summary(pca)
#Varyans açıklama oranların kümülatiflerine baktığımızda %54 ,%67, %74, %81,.. görünmekte amacımız daha az değişkenle yüksek açıklanma oranını sağlayabilmek olduğu için bizim için 3 bileşen yeterli görünmekte 
fviz_eig(pca)

biplot(pca)
fviz_pca_biplot(pca, label = "var",
                addEllipses=TRUE, ellipse.level=0.95,
                ggtheme = theme_minimal())
#Bu grafikte de görüldüğü gibi ters yönlü ilişki bulunmamakta
#cost-goal_scored-threat gibi değişkenler aynı yönde güçlü bir ilişkileri bulunmakta
#cost ile yellow_cards arasında ilişki bulunmamakta
pca$rotation
pc3_data=pca$x[,1:3]
pc3_data
#1. 2. ve 3. tba için yeni değişken gözlemleri
cor(pc3_data)
#birbirinden tamamen bağımsız 3 değişken buluyoruz

```

2. Bileşenlerin Görselleştirilmesi ve Yorumlanması
```{r}

fviz_pca_ind(pca, title = "PCA - FPL data",
             habillage = FPL$Position,
             palette = "jco",
             geom = "point", ggtheme = theme_classic(),
             legend = "bottom")
#Nasıl kümeler oluşucak? kümeiçi homojen, kümeler arası heterojen olmalı
#sadece yatay eksen üzerinden en sağ ve sol (summary(data)) ve orijinal değerleri ile yorumla
#en solda olanlar yağ ve kuvvet indeksi en yüksek olanlar en sağda en düşük olanlar(bu seferde sağda sqs tın en yüksek olmasını bekliyoruz)
#dikey eksen (10. gözlem için esn düşük 18. esn max yani dim2 için en üst grafikteki değerler düşük en alttakiler ens yüksek olduğu kısımlar)

fviz_pca_var(pca,
             col.var="contrib", 
             gradient.cols=c("#00AFBB","#E7B800",
                             "#FC4E07"),
             pointsize=2,
             repel = FALSE)

fviz_pca_biplot(pca, repel = FALSE,
                axes = c(1,2),
                col.var = "#2E9FDF",
                gradient.cols=c("#00AFBB","#E7B800",
                             "#FC4E07"),
                col.ind = "#696969",
                pointsize = 1,
                ggtheme=theme_minimal())


fviz_pca_biplot(pca, repel = FALSE,
                axes = c(1,3),
                col.var = "#2E9FDF",
                gradient.cols=c("#00AFBB","#E7B800",
                             "#FC4E07"),
                habillage = FPL$Position,
                col.ind = "#696969",
                pointsize = 1,
                ggtheme=theme_minimal())


fviz_pca_biplot(pca, repel = FALSE,
                axes = c(2,3),
                col.var = "#2E9FDF",
                gradient.cols=c("#00AFBB","#E7B800",
                             "#FC4E07"),
                habillage = FPL$Position,
                col.ind = "#696969",
                pointsize = 1,
                ggtheme=theme_minimal())

```

#3.	Kümeleme analizinde hangi yöntemi seçtiğinizi ve kaç küme belirlediğinizi gerekçeleriniz ile açıklayınız. Elde ettiğiniz sonuçları yorumlayınız.

Ho:Df uniform dağılımdan gelir.
H1:Df uniform dağılımdan gelmez.
```{r}
set.seed(123)
h_data=hopkins(df, nrow(data)-1)
h_data
#0'a yakın old için Ho red uniform dağılımdan gelmez kümelemeye uygundur
```


```{r}
#k-means
p1=fviz_nbclust(df, kmeans, nstart = 25, iter.max = 200, method = "wss") +
  labs(subtitle = "Elbow method")

p2=fviz_nbclust(df, kmeans, method = "silhouette")+
  labs(subtitle = "Silhouette method")
       
set.seed(123)
p3=fviz_nbclust(df, kmeans, nstart = 25, method = "gap_stat", nboot = 50)+
  labs(subtitle = "Gap statistic method")

gridExtra::grid.arrange(p1, p2, p3, nrow = 1)

#wss:6 %66,1
#sil:2 %35,6
#gap:10 %74,4

#pam
p11=fviz_nbclust(df, pam, method = "wss") +
  labs(subtitle = "Elbow method")

p21=fviz_nbclust(df, pam, method = "silhouette")+
  labs(subtitle = "Silhouette method")

set.seed(123)
p31=fviz_nbclust(df, pam, method = "gap_stat")+
  labs(subtitle = "Gap statistic method")

gridExtra::grid.arrange(p11, p21, p31, nrow = 1)

#wss:4 (2,06-2,04) 
#sil:2 (2,51-2,42)
#gap:9 (1,697-1,686)

#clara
p12=fviz_nbclust(df, clara, method = "wss") +
  labs(subtitle = "Elbow method")

p22=fviz_nbclust(df, clara, method = "silhouette")+
  labs(subtitle = "Silhouette method")

set.seed(123)
p32=fviz_nbclust(df, clara, method = "gap_stat")+
  labs(subtitle = "Gap statistic method")

gridExtra::grid.arrange(p12, p22, p32, nrow = 1)

#wss:5 (1,963)
#sil:2 (2,417)
#gap:9 (1,798)

```

```{r}
clmethods=c("kmeans","pam","clara","hierarchical")
intern=clValid(df, nClust = 2:7,
                  clMethods = clmethods, validation = "internal")
summary(intern)


stab <- clValid(df, nClust = 2:5, clMethods = clmethods,
                validation = "stability")
summary(stab)
# Display only optimal Scores
optimalScores(stab)
```

```{r}
q1 <- fviz_nbclust(df, FUN = hcut, method = "wss", 
                   k.max = 10) +
  ggtitle("(A) Elbow method")
q2 <- fviz_nbclust(df, FUN = hcut, method = "silhouette", 
                   k.max = 10) +
  ggtitle("(B) Silhouette method")
q3 <- fviz_nbclust(df, FUN = hcut, method = "gap_stat", 
                   k.max = 10) +
  ggtitle("(C) Gap statistic")

gridExtra::grid.arrange(q1, q2, q3, nrow = 1)

#3-5-10
```

pam 

```{r}
###k=2 için
pam_2=pam(df, 2)
print(pam_2)
#table(pam_2$clustering, FPL$Position)
#rand.index(pam_2$clustering, FPL$Position)

pam_2$objective

fviz_cluster(pam_2,
             palette=c("#00AFBB","#FC4E07","#828282","#291891"),
             ellipse.type = "t",
             repel = FALSE,
             ggtheme = theme_classic())

###k=3 için
pam_3=pam(df, 3)
print(pam_3)

pam_3$objective

fviz_cluster(pam_3,
             axes = c(1,2),
             palette=c("#00AFBB","#FC4E07","#828282","#291891"),
             ellipse.type = "t",
             repel = FALSE,
             ggtheme = theme_classic())

fviz_cluster(pam_3,
             axes = c(1,3),
             palette=c("#00AFBB","#FC4E07","#828282","#291891"),
             ellipse.type = "t",
             repel = FALSE,
             ggtheme = theme_classic())

fviz_cluster(pam_3,
             axes = c(2,3),
             palette=c("#00AFBB","#FC4E07","#828282","#291891"),
             ellipse.type = "t",
             repel = FALSE,
             ggtheme = theme_classic())

###k=4 için
pam_4=pam(df, 4)
print(pam_4)

pam_4$objective

fviz_cluster(pam_4,
             axes = c(1,2),
             palette=c("#00AFBB","#FC4E07","#828282","#291891"),
             ellipse.type = "t",
             repel = FALSE,
             ggtheme = theme_classic())

fviz_cluster(pam_4,
             axes = c(1,3),
             palette=c("#00AFBB","#FC4E07","#828282","#291891"),
             ellipse.type = "t",
             repel = FALSE,
             ggtheme = theme_classic())

fviz_cluster(pam_4,
             axes = c(2,3),
             palette=c("#00AFBB","#FC4E07","#828282","#291891"),
             ellipse.type = "t",
             repel = FALSE,
             ggtheme = theme_classic())



###k=5 için
pam_5=pam(df, 5)
print(pam_5)

pam_5$objective

fviz_cluster(pam_5,
             palette=c("#00AFBB","#FC4E07","#828282","#291891","#A00898"),
             axes = c(1,2),
             ellipse.type = "t",
             repel = FALSE,
             ggtheme = theme_classic())
fviz_cluster(pam_5,
             palette=c("#00AFBB","#FC4E07","#828282","#291891","#A00898"),
             axes = c(1,3),
             ellipse.type = "t",
             repel = FALSE,
             ggtheme = theme_classic())
fviz_cluster(pam_5,
             palette=c("#00AFBB","#FC4E07","#828282","#291891","#A00898"),
             axes = c(2,3),
             ellipse.type = "t",
             repel = FALSE,
             ggtheme = theme_classic())


```

hiyerarşik 

##ward.D2 yöntemi ile
```{r}
hc_e=hclust(d=d_euc, method="ward.D2")
fviz_dend(hc_e,cex=.5)

hc_m=hclust(d=d_man, method="ward.D2")
fviz_dend(hc_m,cex=.5) 

hc_pear=hclust(d=d_pear, method="ward.D2")
fviz_dend(hc_pear,cex=.5)

coph_e=cophenetic(hc_e)
cor_e=cor(d_euc,coph_e)

coph_m=cophenetic(hc_m)
cor_m=cor(d_man,coph_m)

coph_pear=cophenetic(hc_pear)
cor_p=cor(d_pear,coph_pear)

cbind(cor_e,cor_m,cor_p)

new<-NbClust(df, distance = "euclidean", min.nc=2, max.nc=10, 
            method = "ward.D2", index = "all")
#k=3
nmw<-NbClust(df, distance = "manhattan", min.nc=2, max.nc=10, 
            method = "ward.D2", index = "all")
#k=3
```

##avarage linkage yöntemi ile
```{r}
hc_e2=hclust(d=d_euc, method="average")
fviz_dend(hc_e2,cex=.5) 

hc_m2=hclust(d=d_man, method="average")
fviz_dend(hc_m2,cex=.5)

hc_pear2=hclust(d=d_pear, method="average")
fviz_dend(hc_pear2,cex=.5)

coph_e2=cophenetic(hc_e2)
cor_e2=cor(d_euc,coph_e2)

coph_m2=cophenetic(hc_m2)
cor_m2=cor(d_man,coph_m2)

coph_pear2=cophenetic(hc_pear2)
cor_p2=cor(d_pear,coph_pear2)

cbind(cor_e2,cor_m2,cor_p2)

nea<-NbClust(df, distance = "euclidean", min.nc=2, max.nc=10, 
            method = "average", index = "all")
#k=3

nma<-NbClust(df, distance = "manhattan", min.nc=2, max.nc=10, 
            method = "average", index = "all")
#k=2
```

##median linkage yöntemi ile
```{r}
hc_e3=hclust(d=d_euc, method="median")
fviz_dend(hc_e3,cex=.5) 

hc_m3=hclust(d=d_man, method="median")
fviz_dend(hc_m3,cex=.5)

hc_pear3=hclust(d=d_pear, method="median")
fviz_dend(hc_pear3,cex=.5)

coph_e3=cophenetic(hc_e3)
cor_e3=cor(d_euc,coph_e3)

coph_m3=cophenetic(hc_m3)
cor_m3=cor(d_man,coph_m3)

coph_pear3=cophenetic(hc_pear3)
cor_p3=cor(d_pear,coph_pear3)

cbind(cor_e3,cor_m3,cor_p3)

nem<-NbClust(df, distance = "euclidean", min.nc=2, max.nc=10, 
            method = "median", index = "all")
#k=2

nmm<-NbClust(df, distance = "manhattan", min.nc=2, max.nc=10, 
            method = "median", index = "all")
#k=2
```

k=2
```{r}
#pearson-ward.D2
hc_pw=eclust(df, "hclust", k=2, hc_metric = "pearson", hc_method = "ward.D2",graph = FALSE)

fviz_dend(hc_pw, palette = c("#291891","#A00898"),
          as.ggplot = TRUE, show_labels = FALSE, color_labels_by_k = TRUE, rect = TRUE)
table(hc_pw$cluster)

fviz_pca_ind(pca, title = "PCA - FPL data",
             axes = c(1,2),
             habillage = hc_pw$cluster,
             palette = "jco",
             geom = "point", ggtheme = theme_classic(),
             legend = "bottom")
fviz_pca_ind(pca, title = "PCA - FPL data",
             axes = c(1,3),
             habillage = hc_pw$cluster,
             palette = "jco",
             geom = "point", ggtheme = theme_classic(),
             legend = "bottom")
fviz_pca_ind(pca, title = "PCA - FPL data",
             axes = c(2,3),
             habillage = hc_pw$cluster,
             palette = "jco",
             geom = "point", ggtheme = theme_classic(),
             legend = "bottom")


#manhattan-average
hc_ma=eclust(df, "hclust", k=2, hc_metric = "manhattan", hc_method = "average",graph = FALSE)

fviz_dend(hc_ma, palette = c("#291891","#A00898"),
          as.ggplot = TRUE, show_labels = FALSE,color_labels_by_k = TRUE, rect = TRUE)
hc_ma$cluster

fviz_pca_ind(pca, title = "PCA - FPL data",
             axes = c(1,2),
             habillage = hc_ma$cluster,
             palette = "jco",
             geom = "point", ggtheme = theme_classic(),
             legend = "bottom")

fviz_pca_ind(pca, title = "PCA - FPL data",
             axes = c(1,3),
             habillage = hc_ma$cluster,
             palette = "jco",
             geom = "point", ggtheme = theme_classic(),
             legend = "bottom")

fviz_pca_ind(pca, title = "PCA - FPL data",
             axes = c(2,3),
             habillage = hc_ma$cluster,
             palette = "jco",
             geom = "point", ggtheme = theme_classic(),
             legend = "bottom")

#manhattan-median
hc_mm=eclust(df, "hclust", k=2, hc_metric = "manhattan", hc_method = "median",graph = FALSE)

fviz_dend(hc_mm, palette = c("#291891","#A00898"),
          as.ggplot = TRUE, show_labels = FALSE,color_labels_by_k = TRUE, 
          rect = TRUE)
table(hc_mm$cluster)

fviz_pca_ind(pca, title = "PCA - FPL data",
             habillage = hc_mm$cluster,
             palette = "jco",
             geom = "point", ggtheme = theme_classic(),
             legend = "bottom")

#euclidean-average
hc_ea2=eclust(df, "hclust", k=2, hc_metric = "euclidean", hc_method = "average",graph = FALSE)

fviz_dend(hc_ea2, palette = c("#291891","#A00898","green"),
          as.ggplot = TRUE, show_labels = FALSE,color_labels_by_k = TRUE, rect = TRUE)

fviz_pca_ind(pca, title = "PCA - FPL data",
             axes = c(1,2),
             habillage = hc_ea2$cluster,
             palette = "jco",
             geom = "point", ggtheme = theme_classic(),
             legend = "bottom")

fviz_pca_ind(pca, title = "PCA - FPL data",
             axes = c(1,3),
             habillage = hc_ea2$cluster,
             palette = "jco",
             geom = "point", ggtheme = theme_classic(),
             legend = "bottom")

fviz_pca_ind(pca, title = "PCA - FPL data",
             axes = c(2,3),
             habillage = hc_ea2$cluster,
             palette = "jco",
             geom = "point", ggtheme = theme_classic(),
             legend = "bottom")


```

k=3
```{r}
#euclidean-average
hc_ea=eclust(df, "hclust", k=3, hc_metric = "euclidean", hc_method = "average",graph = FALSE)

fviz_dend(hc_ea, palette = c("#291891","#A00898","green"),
          as.ggplot = TRUE, show_labels = FALSE,color_labels_by_k = TRUE, rect = TRUE)
table(hc_ea$cluster)

fviz_pca_ind(pca, title = "PCA - FPL data",
             axes = c(1,2),
             habillage = hc_ea$cluster,
             palette = "jco",
             geom = "point", ggtheme = theme_classic(),
             legend = "bottom")

fviz_pca_ind(pca, title = "PCA - FPL data",
             axes = c(1,3),
             habillage = hc_ea$cluster,
             palette = "jco",
             geom = "point", ggtheme = theme_classic(),
             legend = "bottom")

fviz_pca_ind(pca, title = "PCA - FPL data",
             axes = c(2,3),
             habillage = hc_ea$cluster,
             palette = "jco",
             geom = "point", ggtheme = theme_classic(),
             legend = "bottom")


#pearson-ward.D2
hc_pw3=eclust(df, "hclust", k=3, hc_metric = "pearson", hc_method = "ward.D2",graph = FALSE)

fviz_dend(hc_pw3, palette = c("#291891","#A00898","green"),
          as.ggplot = TRUE, show_labels = FALSE, color_labels_by_k = TRUE, rect = TRUE)
table(hc_pw3$cluster)



fviz_pca_ind(pca, title = "PCA - FPL data",
             axes = c(1,2),
             habillage = hc_pw3$cluster,
             palette = "jco",
             geom = "point", ggtheme = theme_classic(),
             legend = "bottom")

fviz_pca_ind(pca, title = "PCA - FPL data",
             axes = c(1,3),
             habillage = hc_pw3$cluster,
             palette = "jco",
             geom = "point", ggtheme = theme_classic(),
             legend = "bottom")

fviz_pca_ind(pca, title = "PCA - FPL data",
             axes = c(2,3),
             habillage = hc_pw3$cluster,
             palette = "jco",
             geom = "point", ggtheme = theme_classic(),
             legend = "bottom")

#manhattan-average
hc_ma3=eclust(df, "hclust", k=3, hc_metric = "manhattan", hc_method = "average",graph = FALSE)

fviz_dend(hc_ma3, palette = c("#291891","#A00898"),
          as.ggplot = TRUE, show_labels = FALSE,color_labels_by_k = TRUE, rect = TRUE)
hc_ma3$cluster

fviz_pca_ind(pca, title = "PCA - FPL data",
             axes = c(1,2),
             habillage = hc_ma3$cluster,
             palette = "jco",
             geom = "point", ggtheme = theme_classic(),
             legend = "bottom")

fviz_pca_ind(pca, title = "PCA - FPL data",
             axes = c(1,3),
             habillage = hc_ma3$cluster,
             palette = "jco",
             geom = "point", ggtheme = theme_classic(),
             legend = "bottom")

fviz_pca_ind(pca, title = "PCA - FPL data",
             axes = c(2,3),
             habillage = hc_ma3$cluster,
             palette = "jco",
             geom = "point", ggtheme = theme_classic(),
             legend = "bottom")

```
k=5
```{r}
hc_pw5=eclust(df, "hclust", k=5, hc_metric = "pearson", hc_method = "ward.D2",graph = FALSE)

fviz_dend(hc_pw5, palette = c("#00AFBB","#E7B800","#291891","#FC4E07","#696969"),
          as.ggplot = TRUE, show_labels = FALSE, color_labels_by_k = TRUE, rect = TRUE)
table(hc_pw5$cluster)


fviz_pca_ind(pca, title = "PCA - FPL data",
             axes = c(1,2),
             habillage = hc_pw5$cluster,
             palette = "jco",
             geom = "point", ggtheme = theme_classic(),
             legend = "bottom")
fviz_pca_ind(pca, title = "PCA - FPL data",
             axes = c(1,3),
             habillage = hc_pw5$cluster,
             palette = "jco",
             geom = "point", ggtheme = theme_classic(),
             legend = "bottom")
fviz_pca_ind(pca, title = "PCA - FPL data",
             axes = c(2,3),
             habillage = hc_pw5$cluster,
             palette = "jco",
             geom = "point", ggtheme = theme_classic(),
             legend = "bottom")

#Öklit-average
hc_ea5=eclust(df, "hclust", k=5, hc_metric = "euclidean", hc_method = "average",graph = FALSE)

fviz_dend(hc_ea5, palette = c("#00AFBB","#E7B800","#291891","#FC4E07","#696969"),
          as.ggplot = TRUE, show_labels = FALSE,color_labels_by_k = TRUE, rect = TRUE)
table(hc_ea5$cluster)

fviz_pca_ind(pca, title = "PCA - FPL data",
             axes = c(1,2),
             habillage = hc_ea5$cluster,
             palette = "jco",
             geom = "point", ggtheme = theme_classic(),
             legend = "bottom")

fviz_pca_ind(pca, title = "PCA - FPL data",
             axes = c(1,3),
             habillage = hc_ea5$cluster,
             palette = "jco",
             geom = "point", ggtheme = theme_classic(),
             legend = "bottom")

fviz_pca_ind(pca, title = "PCA - FPL data",
             axes = c(2,3),
             habillage = hc_ea5$cluster,
             palette = "jco",
             geom = "point", ggtheme = theme_classic(),
             legend = "bottom")


#manhattan-average
hc_ma5=eclust(df, "hclust", k=5, hc_metric = "manhattan", hc_method = "average",graph = FALSE)

fviz_dend(hc_ma5, palette = c("#291891","#A00898"),
          as.ggplot = TRUE, show_labels = FALSE,color_labels_by_k = TRUE, rect = TRUE)
hc_ma5$cluster

fviz_pca_ind(pca, title = "PCA - FPL data",
             axes = c(1,2),
             habillage = hc_ma5$cluster,
             palette = "jco",
             geom = "point", ggtheme = theme_classic(),
             legend = "bottom")
fviz_pca_ind(pca, title = "PCA - FPL data",
             axes = c(1,3),
             habillage = hc_ma5$cluster,
             palette = "jco",
             geom = "point", ggtheme = theme_classic(),
             legend = "bottom")
fviz_pca_ind(pca, title = "PCA - FPL data",
             axes = c(2,3),
             habillage = hc_ma5$cluster,
             palette = "jco",
             geom = "point", ggtheme = theme_classic(),
             legend = "bottom")
```

```{r}
#Öklit-average
hc_ea5=eclust(df, "hclust", k=5, hc_metric = "euclidean", hc_method = "average",graph = FALSE)

fviz_dend(hc_ea5, palette = c("#00AFBB","#E7B800","#291891","#FC4E07","#696969"),
          as.ggplot = TRUE, show_labels = FALSE,color_labels_by_k = TRUE, rect = TRUE)
table(hc_ea5$cluster)

fviz_pca_ind(pca, title = "PC1-PC2 Üzerinden Hiyararşik-Öklit-Average Kümeleri",
             axes = c(1,2),
             habillage = hc_ea5$cluster,
             palette = "jco",
             geom = "point", ggtheme = theme_classic(),
             legend = "bottom")

fviz_pca_ind(pca, title = "PC1-PC3 Üzerinden Hiyararşik-Öklit-Average Kümeleri",
             axes = c(1,3),
             habillage = hc_ea5$cluster,
             palette = "jco",
             geom = "point", ggtheme = theme_classic(),
             legend = "bottom")

fviz_pca_ind(pca, title = "PC2-PC3 Üzerinden Hiyararşik-Öklit-Average Kümeleri",
             axes = c(2,3),
             habillage = hc_ea5$cluster,
             palette = "jco",
             geom = "point", ggtheme = theme_classic(),
             legend = "bottom")


fviz_dend(hc_ea5, k = 5, # Cut in four groups
          k_colors = "jco",
          type = "phylogenic", repel = TRUE,
          phylo_layout = "layout_as_tree")

fviz_dend(hc_ea5, k = 5, # Cut in four groups
          k_colors = "jco",
          type = "circular", repel = TRUE,
          phylo_layout = "layout_as_tree")

fviz_pca_biplot(pca, repel = FALSE,
                axes = c(1,3),
                habillage = hc_ea5$cluster,
                col.var = "#2E9FDF",
                gradient.cols=c("#00AFBB","#E7B800","#FC4E07"),
                col.ind = "#696969",
                pointsize = 1,
                ggtheme=theme_minimal())
hc_ea5$cluster
```

dendrogramların karşılaştırılması
```{r}

dend1=as.dendrogram(hc_pw5)
dend2=as.dendrogram(hc_ma5)
dend3=as.dendrogram(hc_ea5)




dend_list1=dendlist(dend1,dend2)
tanglegram(dend1, dend3,
           highlight_distinct_edges = FALSE, # Turn-off dashed lines
           common_subtrees_color_lines = FALSE, # Turn-off line colors
           common_subtrees_color_branches = TRUE, # Color common branches
           main = paste("entanglement =", round(entanglement(dend_list1), 2)))


dend_list2=dendlist(dend1,dend3)
tanglegram(dend1, dend3,
           highlight_distinct_edges = FALSE, # Turn-off dashed lines
           common_subtrees_color_lines = FALSE, # Turn-off line colors
           common_subtrees_color_branches = TRUE, # Color common branches
           main = paste("entanglement =", round(entanglement(dend_list2), 2)))

dend_list3=dendlist(dend2,dend4)
tanglegram(dend2, dend4,
           highlight_distinct_edges = FALSE, # Turn-off dashed lines
           common_subtrees_color_lines = FALSE, # Turn-off line colors
           common_subtrees_color_branches = TRUE, # Color common branches
           main = paste("entanglement =", round(entanglement(dend_list3), 2)))

dend_list4=dendlist(dend1,dend5)
tanglegram(dend1, dend5,
           highlight_distinct_edges = FALSE, # Turn-off dashed lines
           common_subtrees_color_lines = FALSE, # Turn-off line colors
           common_subtrees_color_branches = TRUE, # Color common branches
           main = paste("entanglement =", round(entanglement(dend_list4), 2)))


set.seed(123)
x <- dendlist(dend1,dend5) %>% untangle(method = "random", R = 10) 
x %>% plot(main = paste("entanglement =", round(entanglement(x), 2)))

x <- dendlist(dend2,dend4) %>% untangle(method = "step2side") 
x %>% plot(main = paste("entanglement =", round(entanglement(x), 2)))
```

correlation
```{r}


dend_list=dendlist(dend1,dend2,dend3,dend4)
cor.dendlist(dend_list, method = "cophenetic")
cor.dendlist(dend_list, method = "baker")
cors <- cor.dendlist(dend_list)
library(corrplot)
corrplot(cors, "pie", "lower")

fviz_dend(hc_pw3, k = 3, # Cut in four groups
          k_colors = "jco",
          type = "phylogenic", repel = TRUE,
          phylo_layout = "layout_as_tree")



```



